【裁判字號】    95,簡上,42
【裁判日期】    950630
【裁判案由】    給付費用
【裁判全文】
臺灣臺北地方法院民事判決              95年度簡上字第42號
    上  訴  人  鑫格股份有限公司
    法定代理人  丙○○
    訴訟代理人  甲○○
                丁○○
    被 上 訴人  成聯工程有限公司
    法定代理人  乙○○
    訴訟代理人  蕭明哲律師
    複 代 理人  賴傳智律師
上列當事人間給付費用事件，上訴人對於中華民國94年11月14日
本院臺北簡易庭94年度北簡字第2284號第一審判決，提起上訴，
本院於95年6月16日言詞辯論終結，判決如下：
    主  文
上訴駁回。
第二審訴訟費用由上訴人負擔。
    事實及理由
一、被上訴人起訴主張：上訴人於民國93年12月間委託伊調派臨
    時工至中正紀念堂工作，伊乃自93 年12月起至94年2月止，
    依上訴人指示派遣工人前往工作，本件依派遣臨時工之時數
    計算，上訴人應支付報酬費用新台幣（下同）286,125 元，
    惟上訴人迄未清償，爰依勞務派遣法律關係，求為命上訴人
    給付上開金額及自支付命令送達翌日起即94年7月5日至清償
    日止按年息5%計算利息之判決。
二、上訴人則以：伊承攬中正紀念堂機電整建工程，將部分工程
    含假設工程部分，轉包予訴外人吉德科技股份有限公司（下
    稱吉德公司），被上訴人因向吉德公司承攬假設工程，派工
    進場施作，而伊派駐現場監工僅係代理吉德公司在工人領薪
    卡簽名，伊與被上訴人並無有任何契約關係存在。縱退萬步
    而言，兩造存有勞務派遣之法律關係，但伊僅簽認其中57工
    ，費用不過89,775元，被上訴人竟全數向伊請求，實無理由
    等語，資為抗辯。
三、本件原審對於被上訴人之請求，判決被上訴人全部勝訴，並
    依職權宣告假執行，上訴人全部聲明不服，上訴聲明：(一)原
    判決廢棄。(二)上開廢棄部分，駁回被上訴人在第一審之訴。
    被上訴人於本院答辯聲明：上訴駁回。
四、被上訴人主張兩造間存有勞務派遣關係，請求上訴人支付工
    人薪資費用，為上訴人所否認，並以上開情詞置辯。經查：
(一)、上訴人雖否認曾指示上訴人調派工人至中正紀念堂工作云云
    ，惟證人即上訴人之副總經理林玉炯於原審審理時證稱：上
    訴人因承攬中正紀念堂機電整建工程，將部分工程轉包給吉
    德公司，伊負責執行督導中正紀念堂工程，吉德公司請伊幫
    忙介紹工人，所以伊於93年12月打電話請被上訴人協助派工
    人，但並沒有表示係吉德公司要叫工人，被上訴人當時派來
    的工人，應該知道這是上訴人及吉德公司的工程，伊在94年
    1 月間告訴被上訴人請款發票抬頭要開吉德公司，但後來吉
    德公司倒閉，而上訴人已將款項付給吉德公司，伊相當了解
    被上訴人辛苦，因其皆為人力工資等語（見原審卷第23頁、
    第24頁），且證人即工人黃進裕於本院調查時證陳：伊係林
    玉炯副總帶伊至中正紀念堂上工，並一直做到完工為止，伊
    每天都在中正紀念堂門口等林玉炯來派工，林玉炯如果晚到
    ，則由劉正隆主任派工，大部分時間是由林玉炯監工，有時
    候則是別人。除了上訴人外，伊並不知道還有其他公司存在
    ，工人自行保管領薪卡，林玉炯曾交代下工後，工人自行拿
    領薪卡到工務所找人簽名即可，但大部分是由林玉炯簽名，
    工人以領薪卡簽認時數來計算工資等語（見本院卷第94頁至
    第96頁）。是上開兩位證人關於上訴人指示被上訴人派遣工
    人至中正紀念堂施工一節，經互核相符，堪予採信。是縱若
    上訴人基於協助吉德公司介紹工人動機，而出面與被上訴人
    洽談派遣工人事宜，惟該項動機既係存在於上訴人與吉德公
    司間，自不影響上訴人與被上訴人約定派遣工人契約之效力
    ，足見上訴人以契約關係存在於被上訴人與吉德公司間置辯
    云云，洵無足取。
(二)、次查，被上訴人依上訴人指示派遣工人至中正紀念堂工作之
    時數，總計達176.5日又31小時，每位工人日薪以1,500元、
    時薪以250元計算，總計含稅費用為286,125元（計算式：<1
    ,500 ×176.5＋250×31>×1.05＝286,125），業據被上訴
    人提出費用明細總表、領薪卡及統一發票為證（見本院卷第
    107頁至第136頁），雖上訴人另辯稱：被上訴人發票係開給
    吉德公司與伊無關，伊公司人員所簽認工人領薪卡，費用僅
    為89,775元云云，惟本件派遣工人契約係存在於兩造之間，
    概與吉德公司無涉，雖上訴人公司副總林玉炯要求上訴人開
    立發票抬頭記載為吉德公司，然發票僅係稅法上會計憑證，
    並非證明契約關係之原始憑證，自不因發票買受人記載不同
    ，即改變兩造間之契約關係。又被上訴人依上訴人要求指派
    工人前往工地，而工人依上訴人公司林玉炯副總指示持領薪
    卡至工務所找人簽名確認工作時數，被上訴人依據工人領薪
    卡時數計算費用，自無違誤，上訴人既無法舉證證明上開領
    薪卡有何不實之處，事後卻僅承認89,775元費用云云，顯與
    其指示被上訴人派遣工人事實不合，自無足採。
五、綜上所述，本件被上訴人主張其依上訴人指示派遣工人至中
    正紀念堂工作等情，堪予採信，上訴人所辯均無可取。從而
    ，被上訴人本於勞務派遣契約之法律關係，請求上訴人給付
    286,125 元及自支付命令送達上訴人翌日（即94年7月5日）
    起至清償日止，按年息5%計算利息，為有理由，應予准許。
    原審判命上訴人如數給付，並依民事訴訟法第389條第1項第
    3 款規定，本於職權宣告假執行，於法並無違誤。上訴意旨
    指摘原判決不當，聲明廢棄改判，為無理由，應予駁回其上
    訴。
六、據上論結，本件上訴為無理由。依民事訴訟法第436條之1第
    3項、第449條第1項、第78條，判決如主文。
中    華    民    國    95    年    6     月    30    日
                        民事第一庭審判長法官  詹文馨
                                        法官  張明輝
                                        法官  傅中樂
以上正本係照原本作成。
本判決不得上訴。
中    華    民    國    95    年    6     月    30    日
                                      書記官  葉志昭


司法院資訊處製作；財團法人民間司法改革基金會備份。
